【裁判字號】    92,易,600
【裁判日期】    920523
【裁判案由】    毒品危害防制條例
【裁判全文】
臺灣臺北地方法院刑事判決                          九十二年度易字第六號
    公  訴  人  臺灣臺北地方法院檢察署檢察官
    被      告  甲○○
右列被告因違反毒品危害防制條例案件，經檢察官提起公訴（九十一年度毒偵字第二
五二七號）及移
    主  文
甲○○連續施用第二級毒品，累犯，處有期徒刑柒月。
扣案第二級毒品安非他命壹小包（驗餘淨重零點貳玖公克），沒收銷燬之。
    事  實
一、甲○○前分別前施用第二級毒品及轉讓第二級毒品案件，分別經本院簡易庭與本
    院以八十八年度北簡字第一三一一號、八十八年度訴字第一二九一號判處有期徒
    刑六月、七月，嗣經本院以八十九年聲字第一０四七號定其應執行刑有期徒刑一
    年，於九十年二月八日縮短刑期執行完畢；亦曾於民國九十年間因施用第二級毒
    品，經本院以九十一年度簡字第一一０號判處有期徒刑六月，如易科罰金，以三
    百元折算一日；詎不知悔改，又於九十一年五月中旬起至同年十二月一日晚間十
    一時許止，連續在臺北市○○路光華商場附近某處不詳朋友家與同市○○○路○
    段五十三巷五弄二號四樓友人郭泰昇處，及同市○○○路、德惠街附近某處施用
    第二級毒品安非他命，約五、六天施用一次，為警分別於九十一年六月十九日下
    午一時許在臺北縣新莊市○○○路九十二號、九十一年十二月三日下午一時三十
    分許在臺北市○○街三七九巷十五號一樓查獲，並於九十一年六月十九日查獲當
    時扣得甲○○與郭泰昇共同出資購買為供其等施用之第二級毒品安非他命一小包
    （毛重０．三五公克，淨重０．三０公克，驗餘淨重０．二九公克）。
二、案經臺北市政府警察局大安分局、內湖分局報告臺灣臺北地方法院檢察署檢察官
    偵查起訴及移送併案審理。
    理  由
一、訊據被告甲○○對右開事實坦承不諱，且有臺灣尖端先進生技醫藥股份有限公司
    濫用藥物檢驗中心九十一年七月十九日濫用藥物檢驗報告、臺北市立療養院九十
    一年十二月二十日煙毒尿液檢驗報告各一紙在卷足稽（臺灣臺北地方法院檢察署
    九十一年度毒偵字第二五二七號偵查卷第五頁、同署九十一年度核退字第四０九
    ０號偵查卷第二十三頁參照），該中心與該療養院分別以酵素免疫分析法（ＥＩ
    Ａ）為初步鑑驗、氣相層析質譜儀（ＧＣ／ＭＳ）分析法為確認檢驗，其結果信
    而有徵，足為本院認定之依憑；復有透明晶體一小包（毛重０．三五公克，淨重
    ０．三０公克，驗餘淨重０．二九公克，本院公務電話紀錄參照）扣案可證，該
    晶體經臺北市政府警察局大安分局以聯勤二０四廠製造之煙毒品檢驗Ａ包試劑為
    初步鑑驗，呈安非他命反應，此有該分局查獲涉嫌毒品危害防制條例毒品初步鑑
    驗報告單一紙在卷足證（前開毒偵字卷第十三頁參照），該鑑定有科學上之依據
    ，亦足供本院參酌認定扣案晶體確為第二級毒品安非他命；上揭客觀證據均足以
    擔保被告前開任意性自白與事實相符，事證明確。又查被告前於八十八、九十年
    間二次因施用第二級毒品，經本院簡易庭與本院先後以八十八年度北簡字第一三
    一一號、九十一年度簡字第一一０號各判處有期徒刑六月，如易科罰金，以三百
    元折算一日，此有本院九十一年度簡字第一一０號簡易判決、臺灣高等法院被告
    全國前案紀錄表附卷可參（本院卷參照），被告於五年內三犯毒品危害防制條例
    第十條之罪，依該條例第二十條第三項規定，應予論罪科刑。
二、核被告所為，係違反毒品危害防制條例第十條第二項之施用第二級毒品之罪；被
    告持有第二級毒品之犯行，則為前述施用之犯行所吸收。被告多次施用第二級毒
    品之行為，均時間緊接、手段相同、復觸犯構成要件相同之罪名，顯係基於概括
    犯意反覆為之，屬連續犯，應依刑法第五十六條之規定，以一罪論，並加重其刑
    。起訴書記載被告於前案判決後另基於概括犯意施用安非他命，未明確記載被告
    自何時起施用，惟被告供稱係自九十一年五月中旬開始施用等語，至於九十一年
    五月中旬之前回溯至前案判決之間，並無證據足認被告另有施用安非他命犯行。
    又九十一年六月十九日下午一時，被告在新莊市○○○路九十二號被查獲後至九
    十一年十二月三日下午一時三十分許，被告在台北市○○街三七九巷十五號一樓
    為警查獲，其間被告施用安非他命之犯行，起訴書雖未記載，惟因與起訴事實有
    連續犯裁判上一罪之關係，為起訴效力所及，本院應併予審判，均附此敘明。又
    被告有事實欄所載前科執行情形，此有臺灣高等法院被告全國前案紀錄表在卷可
    證，其於受有期徒刑之執行完畢，五年以內再犯本件施用第二級毒品有期徒刑以
    上之罪，為累犯，應依刑法第四十七條規定加重其刑；被告有二種以上刑之加重
    ，應依刑法第七十條規定，遞加之。爰審酌被告犯罪動機、目的、施用第二級毒
    品安非他命之次數、犯罪後態度等一切情狀，量處如主文所示之刑，以資儆懲。
三、扣案第二級毒品安非他命一小包（毛重０．三五公克，淨重０．三０公克，驗餘
    淨重０．二九公克），應依毒品危害防制條例第十八條第一項前段規定，不問屬
    於犯人與否，沒收銷燬之。
據上論斷，應依刑事訴訟法第二百九十九條第一項前段，毒品危害防制條例第十條第
二項、第十八條第一項前段，刑法第十一條前段、第五十六條、第四十七條，判決如
主文。
本案經檢察官陳焜昇到庭執行職務
中      華      民      國    九十二      年      五    月    二十三    日
                              臺灣臺北地方法院刑事第三庭
                                  審判長  法  官    李英勇
                                          法  官    郭惠玲
                                          法  官    姚念慈
右正本證明與原本無異。
如不服本判決，應於判決送達後十日內，向本院提出上訴狀上訴於臺灣高等法院（應
附繕本）。
                                          書記官    林義盛
中      華      民      國    九十二      年      五    月    二十三    日
附錄本案論罪科刑法條全文：
毒品危害防制條例第十條
施用第一級毒品者，處六月以上五年以下有期徒刑。
施用第二級毒品者，處三年以下有期徒刑。


司法院資訊處製作；財團法人民間司法改革基金會備份。
